【裁判字號】    92,交抗,912
【裁判日期】    921118
【裁判案由】    聲明異議
【裁判全文】
臺灣高等法院臺中分院刑事裁定                    九十二年度交抗字第九一二號
    抗  告  人
    即受處分人  甲○○
右列抗告人因聲明異議案件，不服臺灣南投地方法院中華民國九十二年十月十七日所
為裁定（九十二年度交聲字第字第一四二號）提起抗告，本院裁定如左:
      主  文
抗告駁回。
      理  由
一、抗告意旨以：本抗告人於台北市交通事件裁決提出聲明異議時，曾請求附於汽車
    煞車距離、行車速度及道路摩擦係數表對照表各一份，卻未見及附表及換算公式
    ，難令人心服口服，今提出抗告以求了解換算公式云云。
二、按行車速度，依標誌或標線之規定，無標誌或標線者，在市區道路，時速不得過
    五○公里，在郊外道路時速不得超過六○公里，又行經隧道應減速慢行，作隨時
    停車之準備，道路交通安全規則第九十三條第一項第一款、第三款定有明文。又
    汽車駕駛人，行車速度，超過規定之最高時速者，處新臺幣（以下同）一千二百
    元以上二千四百元以下罰鍰，並記違規點數一點，道路交通管理處罰條例第四十
    條第一項及第六十三條第一項第一款，分別定有明定。
三、本件原處分機關略以：本件受處分人即抗告人甲○○駕駛其所有之車牌號碼Ｃ六
    ─六六八一號自用小客車，於民國九十二年五月二十三日十六時十五分許，行經
    當時最高速限時速五十公里之臺北市○○路自強隧道（士林往大直第一涵洞）內
    側車道時，因煞車並往右閃避前方同向之機車，其右前車頭撞及沿同向行駛外側
    車道之ＺＷＧ－一九三號輕型機車右側車身及護欄而肇事，經原舉發單位臺北市
    政府警察局交通隊，以受處分人肇事現場煞車痕平均四○‧六五公尺（換算行車
    速度為時速七十五公里以上）及因違反道路交通安全規則而肇事致人受傷，依道
    路交通管理處罰條例第四十條第一項、第六十一條第三項之規定逕行掣單舉發。
    受處分人於應到案日期前向原處分機關提出申訴，經原處分機關請原舉發單位調
    查結果，仍認受處分人有前開超速行駛行為，乃依前揭道路交通管理處罰條例第
    四十條第一項、第六十三條第一項第一款、第六十一條第三項及違反道路交通管
    理事件統一裁罰標準表規定，裁處罰鍰一千九百元整及吊扣駕駛執照三個月並記
    違規點數一點等語。
四、經查：本件抗告人於右開時間確有行經肇事地段，有照片一紙為證，依現場跡證
    ，該車輛煞車痕平均為四○‧六五公尺，換算事故當時行車速度為每小時七十五
    公里以上，有台北市○○○○○道路交通事故現場圖、事故分析研判表、違規事
    件調查表、台北市交通事件裁決所北市裁一字第○九二四○七四三○○○號函及
    汽車煞車距離、行車速度及道路摩擦係數對照表各一份附卷可稽，且抗告人行車
    肇事地點速限，並非別於法定速限（五十公里）之路段，亦有台北市交通管制工
    程處公告一紙附卷可參，此亦經原審法院以網路查詢明確，是以有關肇事路段之
    行車速限，即應依前開交通安全規則所定之行車速度，本件抗告人於前開路段行
    經市區道路，超速行駛，又行經隧道處並無減速慢行，作隨時停車之準備的違規
    事實，已甚明確，抗告意旨未指摘原審裁定認事用法有何不合，徒以希附煞車距
    離、行車速度及道路摩擦係數表對照表為由，據以提出抗告，核為無理由，應馬
    予駁回。
五、據上論結，應依道路交通案件處理辦法第二十五條、第二十六條，刑事訴訟法第
    四百十二條，裁定如主文。
中      華      民      國      九十二      年    十一    月    十八    日
                                臺灣高等法院臺中分院交通法庭
                                       審判長法  官  林  榮  龍
                                             法  官  江  錫  麟
                                             法  官  謝  說  容
右正本證明與原本無異。
不得再抗告。
                                             書記官  金  珍  華
中      華      民      國    九十二     年     十一     月    十八     日
                                                                        Ｆ


司法院資訊處製作；財團法人民間司法改革基金會備份。
